臺灣高雄地方法院刑事裁定            100年度撤緩字第226號
聲  請  人  臺灣高雄地方法院檢察署檢察官
受  刑  人  呂大同
上列聲請人因受刑人未履行緩刑負擔而情節重大，聲請撤銷緩刑
之宣告（100年度執聲字第3272號），本院裁定如下：
    主  文
呂大同於本院一百年度簡字第一七八○號刑事判決之緩刑宣告撤
銷。
    理  由
一、聲請意旨略以：受刑人呂大同前因犯妨害兵役治罪條例法案
    件，經本院於民國100年5月25日，以100年度簡字第1780 號
    刑事簡易判決判處有期徒刑2月，緩刑2年，並應向國庫支付
    新臺幣10,000元，且此刑事簡易判決業於100年6月13日確定
    在案。又前開判決所定負擔，經檢察官諭知受刑人應於100
    年8月31 日前履行完成，然受刑人迄未於履行期限內履行，
    因認受刑人違反刑法第74條第2項第4款所定負擔，且情節重
    大，爰依刑法第75條之1第1項第4款、刑事訴訟法第476條等
    規定，聲請撤銷受刑人前開緩刑之宣告等語。
二、按受緩刑之宣告，而違反刑法第74條第2項第1款至第8 款所
    定負擔情節重大者，足認原宣告之緩刑難收其預期效果，而
    有執行刑罰之必要者，得撤銷其緩刑之宣告，刑法第75條之
    1第1項第4 款定有明文。而上開法條之立法意旨認為，本條
    採用裁量撤銷主義，賦與法院撤銷與否之權限，特於第1 項
    規定實質要件為「足認原宣告之緩刑難收其預期效果，而有
    執行刑罰之必要」，供作審認之標準。而修正條文第74條第
    2 項增列法院於緩刑期間內，得命犯罪行為人於緩刑期內應
    遵守之事項（例如向被害人支付相當數額、向公庫支付一定
    之金額、接受精神、心理輔導、提供義務勞務或其他為預防
    再犯之事項），明定違反該條所定事項情節重大者，得撤銷
    其緩刑宣告，以期週延。至於所謂「情節重大」，係指：受
    判決人顯有履行負擔之可能，而隱匿或處分其財產、故意不
    履行、無正當事由拒絕履行或顯有逃匿之虞等情事而言。因
    此，檢察官命受刑人履行緩刑負擔所為之司法處分，固有其
    裁量權限，然依據前開說明，本院除對檢察官上開司法裁量
    處分有其審查權限外，立法者仍以違反所定負擔「情節重大
    」、「難收其預期效果」、有執行刑罰之「必要」等不確定
    法律概念以及比例原則，賦予法官裁量撤銷緩刑之權限，合
    先敘明。
三、經查，受刑人呂大同前受有聲請意旨所稱之上開犯罪判決情
    事，有前揭判決書及臺灣高等法院被告全國前案紀錄表各1
    份在卷可稽，堪認聲請人主張之上情為真實。又受刑人經移
    送執行後，臺灣高雄地方法院檢察署檢察官發函通知受刑人
    應至該署繳納上開緩刑負擔新臺幣（下同）10,000元，上開
    通知於100年8月1 日因未獲晤本人，而寄存送達於高雄市政
    府警察局左營分局舊城派出所並已於所定期日前合法送達受
    刑人，而受刑人並未遵期履行，迄今完全未繳付等情，有臺
    灣高雄地方法院檢察署檢察官支付公庫通知函文送達證書1
    紙在卷可按，亦堪認屬實，且受刑人並無在監在押之事實，
    亦有臺灣高等法院受刑人在監在押全國紀錄表在卷可考。經
    聲請人聲請而繫屬本院後，本院原審酌緩刑負擔條件合宜並
    非苛酷，故先以公務電話聯繫並促請受刑人先行前往臺灣高
    雄地方法院檢察署執行科（下稱執行科）報到（第1 次），
    而受刑人已更換電話而無法聯繫，後經受刑人自行陳報意見
    狀希望以分期方式給付，本院以執行方式抉擇係檢察官權限
    ，受刑人應自行向臺灣高雄地方法院檢察署報到，故再以公
    文（第2次）方式催促受刑人於文到7日內先行完成報到事宜
    ，以先表現其尊重國家公權力及表現願受執行之誠意，亦經
    被告本於100年10月31 日人收受，此有公示送達證書一紙可
    參，後經本院於100年11月10 日電話詢問執行科承辦股承辦
    書記官，經執行科書記官表示被告並未前往報到，此亦有本
    院公務電話一紙在卷可查（第3次）。本院再以公文（第4次
    ）方式催促受刑人於文到3日內完成報到事宜，受刑人於100
    年11月25 日以電話回覆本院，並承諾在100年11月30日前完
    成報到，然經本院分別於100年12月1、5 日以電話詢問執行
    科（第5、6次），受刑人均未向執行科報到，亦未履行緩刑
    負擔。綜上所述，本院自收受聲請人之聲請後，原本諸本案
    情節與刑罰應報預防功能，及對於初犯宜朝寬厚方向之刑事
    政策，而請受刑人先向執行科報到並商量執行方式事宜，遽
    受刑人未能體察司法機關特意以有利被告之再社會化及犯罪
    特別預防之目的所為之寬刑處置，對於本院2個月內共6次進
    行之結果，均置之不理，除無視司法資源之付出，亦顯受刑
    人藐視輕忽刑律之心。而受刑人自承收入每月月薪18,000元
    ，而自本案判決於100年6月13日確定至今，亦已近半年時光
    ，本案僅要求受刑人向國庫支付10,000元，被告不但以月薪
    需扣除生活開銷為由拒絕支付，甚至連前往執行科報到以陳
    明無法遵期履行之原因之基本義務亦不願履行，受刑人於上
    開判決確定迄今，始終持以消極、逃避、輕視之態度，實已
    足見其無視此一緩刑所定負擔之效力，而有故意不履行、無
    正當事由拒絕履行等情事，堪認其違反情節重大，足認原宣
    告之緩刑難收其預期效果，而有執行刑罰之必要，是聲請人
    依刑法第75條之1第1項第4 款之規定聲請撤銷緩刑之宣告，
    經核並無不合，應予准許，爰依刑事訴訟法第476 條，裁定
    如主文。
四、依刑事訴訟法第476條、刑法第75條之1第1項第4款，裁定如
    主文。
中    華    民    國   100    年    12    月    6     日
                  刑事第三庭    法  官  劉熙聖
以上正本證明與原本無異。
如不服本裁定，應於收受送達後5 日內向本院提出抗告狀。
中    華    民    國   100    年    12    月    6     日
                                書記官  楊雅蘭